臺灣高等法院臺南分院刑事判決　　　　100年度上易字第239號
　　上　訴　人　臺灣臺南地方法院檢察署檢察官
　　被　　　告　黃昆宗
上列上訴人因被告竊盜案件，不服臺灣台南地方法院九十九年度
易字第一六一四號中華民國一百年一月十八日第一審判決（起訴
案號：臺灣台南地方法院檢察署九十九年度偵字第九七七五、一
一九二九號），提起上訴，被告於本院行準備程序進行中，就被
訴事實為有罪之陳述，經本院裁定進行簡式審判程序後，本院判
決如下：
    主      文
原判決撤銷。
黃昆宗共同攜帶兇器、踰越安全設備竊盜，處有期徒刑陸月，如
易科罰金，以新臺幣壹仟元折算壹日。
    事      實
一、黃昆宗與姬永輝（民國四十九年五月十二日生，業經判決有
    罪確定）二人基於意圖為自己不法所有之共同犯意，於民國
    九十九年六月十五日中午十一時三十分起至同日十四時許之
    期間，由黃昆宗騎乘車號NHK－688號重型機車搭載姬永輝，
    前往臺南縣永康市○○路二十六巷一號邱雨寬所經營之業已
    停工而無人居住之輝記實業有限公司後方廠房，以由黃昆宗
    在外擔任接應及把風之工作，另姬永輝則攜帶黃昆宗所有之
    以金屬材質所製，且質地堅硬之客觀上對人之生命、身體、
    安全構成威脅而具有危險性之足以資為兇器使用之老虎鉗一
    把，而後趁該廠房之安全設備即窗戶已破損之機會，自該窗
    戶攀爬入內行竊（無故侵入建築物部分未據告訴人提出告訴
    ）之方式，竊取邱雨寬（民國五十五年出生）所有置放在該
    廠房內之電纜線十一條（重4360公克）及電纜銅線、銅片（
    剝皮後共重3720公克）等物，得手後逃逸。嗣於民國九十九
    年六月十五日十八時二十分許，二人將上開竊得之物攜至台
    南縣永康市○○路一二八巷九十號不知情之張仲一住處內，
    以美工刀等工具剝取電纜線內之銅線時，為警查獲，並扣得
    上開竊得之財物，因而始悉上情。
二、案經高雄市政府警察局刑事警察大隊移送臺灣臺南地方法院
    檢察署檢察官偵查起訴。
    理      由
一、本件被告所犯為死刑、無期徒刑、最輕本刑為三年以上有期
    徒刑以外之罪，且於本院行準備程序進行中，就被訴事實為
    有罪之陳述，經告知其簡式審判程序之旨，並聽取其與檢察
    官之意見後，業經本院裁定進行簡式審判程序，並記明筆錄
    在卷（見本院卷第三十八頁、第三十九頁及第五十三頁筆錄
    ），是依刑事訴訟法第二百七十三條之二之規定，本件証據
    調查不受刑事訴訟法第一百五十九條第一項、第一百六十一
    條之二、第一百六十一條之三、第一百六十三條之一及第一
    百六十四條至第一百七十條規定之限制，合先敘明。
二、上開犯罪事實業據被告黃昆宗於警偵訊時及本院行準備程序
    時坦承不諱，核與共同被告姬永輝於警偵訊時供述之情節及
    被害人邱雨寬於警詢中指訴失竊之情節相符，此外並有搜索
    扣押筆錄、扣押物品目錄表、贓物認領保管單各一紙及照片
    十二張在卷可稽，足証被告上開自白顯與事實相符，其供述
    自足資為裁判之依據。是綜上所述，被告罪証已明確，其犯
    行洵堪認定。
三、查被告行為後刑法第三百二十一條第一項已於民國一百年一
    月二十六日修正公布，並自公布日起施行，其中法定刑部分
    已由「處六月以上五年以下有期徒刑」，修正為「處六月以
    上五年以下有期徒刑，得併科新台幣十萬元以下罰金」，足
    見修正後刑法第三百二十一條第一項之規定，已將法定刑增
    加為「得併科新台幣十萬元以下罰金」，該修正後之規定顯
    無有利於被告之情形，依刑法第二條第一項前段之規定，自
    應適用行為時法即民國一百年一月二十六日修正施行前之刑
    法第三百二十一條第一項之規定，合先敘明。
四、按窗戶乃安全設備之一種，且不因已破損而失其安全設備之
    性質（參照最高法院四十二年台上字第三五九號判例意旨）
    ；另刑法第三百二十一條第一項第三款所謂之兇器，其種類
    並無限制，凡客觀上足對人之生命、身體、安全構成威脅而
    具有危險性之兇器均屬之，且祇須行竊時攜帶此種具有危險
    性之兇器為已足，並不以攜帶之初有行兇之意圖為必要（參
    照最高法院七十九年台上字第五二五三號判例意旨）。本件
    被告黃昆宗與姬永輝二人行竊時所攜帶之老虎鉗一把，雖未
    扣案，然上開老虎鉗既可供剪斷電纜線之用，依理自係以金
    屬材質所製，且質地堅硬之器具，衡情若持之以攻擊人之身
    體，客觀上自足以對人之生命、身體、安全構成威脅，而足
    以資為兇器使用，乃被告黃昆宗與姬永輝二人竟攜帶上開老
    虎鉗一把，而後趁上開廠房之安全設備即窗戶已破損之機會
    ，自該窗戶攀爬入內以行竊他人財物，得手後逃逸，核被告
    黃昆宗所為係犯修正前刑法第三百二十一條第一項第二款、
    第三款之攜帶兇器、踰越安全設備竊盜罪，公訴意旨漏未論
    及被告另有踰越安全設備之加重條件，容有未洽。又被告雖
    僅在場擔任把風及接應之工作而未實施竊盜罪構成要件之行
    為，惟其既係基於為自己犯罪之意思而參與本件竊盜犯行，
    自應依共同正犯論處，是其與姬永輝間，互有犯意之聯絡及
    行為之分擔，為共同正犯。
五、原審以被告罪証已明確，因而予以論罪科刑，固非無見，惟
    查：(一)按窗戶乃安全設備之一種，且不因已破損而失其安全
    設備之性質，原審疏未詳查致認共同被告姬永輝自已破損之
    窗戶攀爬入內行竊之行為，並不構成刑法第三百二十一條第
    一項第二款之踰越安全設備之加重事由，自有未洽。(二)被告
    行為後，刑法第三百二十一條第一項已於民國一百年一月二
    十六日修正施行，原審未及比較，亦有未洽。是檢察官上訴
    意旨認原審量刑過輕，因而指摘原判決不當，依後所述，雖
    無理由，惟原判決既有上開可議之處，即屬無可維持，自應
    由本院將原判決予以撤銷改判，期臻妥適。爰審酌被告係因
    一時貪念，未能權衡利害輕重，致罹本件犯行，犯罪結果影
    響社會善良風氣及治安，犯罪後已將竊得之財物返還被害人
    ，雖檢察官上訴意旨認被告於原審審理時否認犯行，且所竊
    物品數量並非低微，已造成被害人一定損害，原審僅量處有
    期徒刑六月，量刑似屬過輕，惟依台灣高等法院被告前案紀
    錄表所載，被告並無其他不良前科，其於本案僅係擔任把風
    及接應之工作，較諸共同被告姬永輝係累犯，且擔任著手行
    竊之工作，其情節顯較為輕微，而共同被告姬永輝僅判處有
    期徒刑八月，另被告於本院行準備程序期日時復已表示認罪
    ，且依被害人邱雨寬於警詢中供稱系爭被竊財物價值約新台
    幣二千元，足見被害人之損失非大，本院認原審量處被告有
    期徒刑六月，尚難認有何量刑過輕之違誤及其他一切情狀，
    仍如原審量處如主文第二項所示之刑，並諭知易科罰金之折
    算標準。又被告持以犯上開竊盜罪所用之老虎鉗一把，雖據
    被告於原審審理時供稱係其所有（見原審卷第三十八頁反面
    筆錄），惟原審同案被告姬永輝於偵查中業已供稱該老虎鉗
    業已丟棄（見偵字第九七七五號卷第五頁筆錄），此外並無
    其他証據足資証明該老虎鉗並未滅失，為免造成檢察官執行
    困擾，爰不為沒收之諭知；另扣案之剝皮工具噴火槍、剪刀
    、菜刀、美工刀、鐵鋸等物，因與被告所犯本件竊盜犯行無
    關，爰亦不為沒收之諭知，附此敘明。
六、被告經合法傳喚無正當理由不到庭，爰不待其陳述逕行判決
    。
據上論斷，應依刑事訴訟法第三百六十九條第一項前段、第三百
六十四條、第二百九十九條第一項前段、第二百七十三條之一第
一項、第三百七十一條，刑法第二條第一項前段、第二十八條、
第四十一條第一項前段、修正前刑法第三百二十一條第一項第二
款、第三款，判決如主文。
本案經檢察官羅清溪到庭執行職務
中    華    民    國   100    年    6     月    27    日
                  台灣高等法院台南分院刑事第四庭
                                審判長法  官  吳志誠
                                      法  官  羅心芳
                                      法  官  吳森豐
以上正本證明與原本無異。
不得上訴。
                                      書記官  周美莉
中    華    民    國   100    年    6     月    27    日
參考條文：修正前刑法第三百二十一條第一項第二款、第三款。
（加重竊盜罪）
犯竊盜罪而有下列情形之一者，處 6 月以上、5 年以下有期徒
刑：
二、毀越門扇、牆垣或其他安全設備而犯之者。
三、攜帶兇器而犯之者。